臺灣板橋地方法院刑事判決　　　　　　　　　　　　九十二年度易字第三０三二號
　　公　訴　人　臺灣板橋地方法院檢察署檢察官
　　被　　　告　乙○○
右列被告因竊盜案件，經檢察官提起公訴（九十二年度偵字第一八一七三號），本
院判決如左：
    主  文
乙○○無罪。
    理  由
一、公訴意旨略以：被告陳進煌意圖為自己不法之所有，於民國九十二年五月二十七
    日凌晨一時許，侵入台北縣三重市○○街二一一巷三三號七樓告訴人甲○○住處
    ，竊取告訴人所有皮包一只（內有現金新台幣三千元、提款卡數張、印章及電話
    門號00000000000之行動電話一支；但電話門號申請為告訴人之夫郭
    湧泰，起訴書漏載此部分），因認被告涉犯刑法第三百二十一條第一項第一款夜
    間侵入住宅竊盜罪嫌等語。
二、按犯罪事實應依證據認定之，無證據不得推定其犯罪事實；又不能證明被告犯罪
    者，應諭知無罪之判決，刑事訴訟法第一百五十四條、第三百零一條第一項分別
    定有明文。又犯罪事實之認定，應憑真實之證據，倘證據是否真實尚欠明確，自
    難以擬制推測之方法，為其判斷之基礎，且認定犯罪事實之證據係指足以認定被
    告確有犯罪行為之積極證據資料而言，該項證據自須適合於被告犯罪事實之認定
    ，始得採為斷罪資料，故刑事訴訟上之證明資料，無論其為直接或間接證據，均
    須達於通常一般人均不致有所懷疑，而得確信其為真實之程度，始得據為有罪之
    認定，若關於被告是否犯罪之證明未能達此程度，而有合理懷疑之存在，致使無
    從形成有罪之確信，根據罪證有疑，利於被告之證據法則，即不得據為不利被告
    之認定，合先敘明。
三、訊據被告堅詞否認有竊盜犯行，並辯稱：是日凌晨一時至五時許，與友人丁○○
    在卡拉ＯＫ店中唱歌，不可能至告訴人住處行竊等語。查公訴意旨認被告涉有犯
    嫌，無非係以被告於警詢中自承於前述唱歌期間，丁○○（起訴書誤載為張夢哲
    ）曾向被告借用其所有門號000000000號電邀丙○○前來唱歌卡拉ＯＫ
    店唱歌，同日凌晨五時十三分五十二秒許，丙○○就寢期間復接獲被告自稱係丁
    ○○，邀請丙○○外出進用早餐，因認被告涉有犯嫌等語，固屬有據，惟查：
  (一)證人即告訴人甲○○於本院審理時中證稱：伊約於該日凌晨零時許就寢，因平日
    睡眠品質不佳，睡眠較淺，而於入眠不久，約於該日凌晨一、二時許，忽覺同為
    伊住處之八樓有聲音，因以為係伊子女起床，故未起身觀看，嗣伊上午起床後，
    發覺八樓因整修，陽台門未上鎖，伊七樓床下皮包已遭竊等語無誤（參見本院九
    十三年八月四日審理筆錄第五頁、第六頁）。茲告訴人既屬睡眠品質較差者，且
    入睡未久，則伊指訴住處被竊時間約係入睡後之凌晨一、二時許，堪認確實。到
    庭執行公訴檢察官固當庭更正被告之犯罪時間為同日凌晨四、五時許，然此與告
    訴人之被害實施不符，殊非可採。
  (二)被告於九十三年五月二十六日晚間十一時三十分許，與丁○○及另一友人相約至
    臺北縣蘆洲市○○路潘婷歌友會卡拉ＯＫ店唱歌，約於翌日凌晨零時許到場，至
    該店於同月二十七日凌晨四時打烊後離去，其間曾分別於同月二十七日凌晨零時
    許、同日一時三十分許，丁○○借用被告上開門號電話聯絡持用門號00000
    00000號行動電話之丙○○，詢問丙○○是否一起至該卡拉ＯＫ店唱歌乙情
    ，被告並不否認，且有證人丁○○、丙○○結證勾稽屬實（參見本院九十三年六
    月二十九日審理筆錄第四頁至第八頁），準此，被告即無可能於上述告訴人所稱
    被害時間，至告訴人住處行竊，彰彰明甚。
  (三)告訴人行動電話被竊後，確於九十二年五月二十七日凌晨五時十三分五十二秒許
    撥接至證人丙○○上揭行動電話門號中，有在卷之臺灣大哥大股份有限公司單向
    通聯資料查詢表得參，且證人丙○○於本院中亦結證，於斯時接獲一通電話乙節
    ，是可信有該通聯事實。然丙○○係於凌晨就寢中接聽，而電話中，對方並無告
    知其係何人，伊亦無法辨識是否為被告之聲音等情，證人丙○○於本院中已陳明
    亟詳（參見本院九十三年六月二十九日審理程序筆錄第九頁、第十頁），從而，
    證人丙○○警詢筆錄中載稱該通電話：係陳進煌所撥打乙節（參見偵查卷第七頁
    反面），要與實情未洽。從而，不得遽以斷言被告有撥打電話予丙○○。
  (四)次查，證人丙○○固稱於被告朋友中僅認識丁○○一人，但衡情，究難逕為推論
    除丁○○外，已無丁○○其他友人可得有意或無意知悉丙○○之電話號碼，是以
    ，如驟以丁○○前於卡拉ＯＫ店內曾借用被告電話，或接聽丁○○與丙○○之電
    話，可能知悉丙○○之電話號碼，即認由告訴人電話撥接至丙○○之電話，必係
    被告所為，則屬速斷。此外，縱使被告所有門號000000000行動電話於
    九十二年五月二十七日之通聯記錄中，可發見其於該日凌晨四時五分二十九秒、
    同日凌晨四時五十分五十秒、同日凌晨五時二十二分五十六秒時，分別有十六秒
    、一百五十九秒、二十六秒不等之通聯情形，可信被告在該期間尚有撥接電話行
    為（參見偵查卷第一四頁），且係分別利用臺北縣蘆洲市○○○路二四五號十三
    樓及臺北縣三重市○○○路三三九號四樓頂之無線電基地臺，有中華電信股份有
    限公司行動通信帳務處理處九十三年三月十九日行帳四字第九三Ｃ八一○○○八
    二號函存卷可據（參見本院卷第六一頁、第六二頁）；但觀諸九十二年五月二十
    七日凌晨五時八分八秒起，至同日上午六時三十分零秒發話一千一百零二秒止，
    即告訴人行動電話被竊後並遭盜打之期間，該電話通聯使用之無線電基地臺，則
    均在臺北市○○區○○路四九二號七樓樓頂，有上開臺灣大哥大股份有限公司單
    向通聯資料查詢表得佐（參見偵查卷第一三頁），資此可徵，二通話者並非處於
    相近之地域，從而，非當可認被告於該日凌晨四、五時許，即有撥打電話予丙○
    ○之行為。秉此以論，倘告訴人係因入眠而誤認住處被竊時間，而確實失竊時間
    為九十二年五月二十七日凌晨之四、五時，猶非得指摘被告有竊盜行為。
四、綜上所陳，本件確有右述合理懷疑之處，本院復查無其他積極證據可資證明被告
    確有公訴人所揭犯行，或另涉他罪，揆諸首開規定及說明，尚屬不能證明被告犯
    罪，故應為其無罪判決之諭知。
據上論斷，應依刑事訴訟法第三百零一條第一項，判決如主文。
本件經檢察官馬中琍到庭執行職務。
中　　　華　　　民　　　國　　九十三　　年　　　八　　　月　　 十八 　　日
                              臺灣板橋地方法院刑事第十一庭
                                  審判長法官  談  虎
                                        法官  汪怡君
                                        法官  朱敏賢
右正本證明與原本無異
如不服本判決應於送達後十日內向本院提出上訴狀
                                      書記官  方蟾苓
中　　　華　　　民　　　國　　九十三　　年　　　八　　　月　　 十八 　　日
